【裁判字號】    98,沙簡上,796
【裁判日期】    981126
【裁判案由】    偽造文書
【裁判全文】
臺灣臺中地方法院刑事判決           98年度沙簡上字第796號
上  訴  人  乙○○
即  被  告
上列上訴人因偽造文書案件，不服本院98年度沙簡字第 391號中
華民國98年 7月10日第一審簡易判決（聲請簡易處刑案號：98年
度偵字第 10830號），提起上訴，本院管轄之第二審合議庭，判
決如下：
    主    文
上訴駁回。
乙○○緩刑貳年。
    事    實
一、乙○○購有台中市政府公有停車場98年 4月份優惠停車證（
    編號00000000號，下稱系爭停車證），依約該停車證係指定
    使用於乙○○平日駕駛之車牌號碼B7 -4105號自小客車（登
    記為其妹陳珮宜所有），如需更換車號使用，應申請變更。
    嗣上開車牌號碼B7-4105號自小客車於民國98年 4月5日送修
    ，乙○○乃於翌日（即 6日）上午換開其母李月雲名下之車
    牌號碼2K -8728號自小客車上班，詎其為圖一時停車之便，
    竟基於變造特種文書並持以行使之犯意，於同日上午 9時許
    ，在臺中市○村路○○○街口之美村停車場內，以撕下系爭
    停車證兩側用紙，並在其上以原子筆書寫車號「2K -8728」
    後，浮貼在系爭停車證上車號位置之方式，變造性質上屬特
    種文書之系爭停車證，用以表示系爭停車證係供車牌號碼2K
    - 8728號自小客車使用，並將上開變造之停車證，放置於自
    小客車之前擋風玻璃上而行使之，足以生損害於台中市政府
    對於公有停車場管理之正確性。嗣於同日中午12時20分許，
    在上開停車場內，為臺中市政府公有停車場管理員田美滿發
    現系爭停車證係經浮貼車號變造，乃報警循線查獲上情。
二、案經臺中市警察局第一分局報告臺灣臺中地方法院檢察署檢
    察官偵查後，聲請簡易判決處刑。
    理    由
一、按被告以外之人於審判外之陳述，雖不符前 4條之規定（即
    刑事訴訟法第159條之 1至同條之4），而經當事人於審判程
    序同意作為證據，法院審酌該言詞陳述或書面陳述作成時之
    情況，認為適當者，亦得為證據；當事人、代理人或辯護人
    於法院調查證據時，知有第159條第1項不得為證據之情形，
    而未於言詞辯論終結前聲明異議者，視為有前項之同意，刑
    事訴訟法第159條之5定有明文。查本院認定事實所憑之證據
    即證人田美滿、李月雲及陳珮宜於警詢時之證述及其他書證
    ，雖均為審判外之陳述，而屬傳聞證據，惟本件當事人就此
    部分審判外之陳述，均未曾於言詞辯論終結前爭執其證據能
    力或聲明異議，本院審酌該等言詞或書面陳述作成之情況，
    並無非出於任意性或不正取供，或違法或不當情事，且客觀
    上亦無不可信之情況，堪認為適當，依刑事訴訟法第 159條
    之5第2項規定，均得作為證據，合先敘明。
二、上開犯罪事實，業據被告乙○○於本院準備程序、審理時坦
    承不諱(本院卷第19、39頁)，核與證人即臺中市政府公有停
    車場管理員田美滿、被告之母李月雲、被告之妹陳珮宜於警
    詢時證述情節相符，並有卷附之車輛維修單影本1紙、照片4
    幀、車牌號碼B7-4105號、2K-8728號自小汽車車籍查詢基本
    資料詳細畫面各 1紙及臺中市公有停車場停車月票發票作業
    規定、臺中市政府公有停車場停車月票使用說明各 1份可稽
    ，且有扣案被告變造之系爭停車證可資佐證，足徵被告上開
    自白與事實相符，應堪採信，本件事證已臻明確，被告犯行
    洵堪認定，應依法論科。
三、核被告乙○○所為，係犯刑法第216條、第212條之行使偽造
    特種文書罪。被告變造系爭停車證之低度行為，應為其行使
    之高度行為所吸收。原審判決依刑事訴訟法第449條第1項前
    段、第454條第2項、第450條第1項，刑法第216條、第212條
    、第41條第1項前段、第38條第1項第2款，刑法施行法第1條
    之 1，判處被告拘役15日，並諭知易科罰金之折算標準，經
    核認事用法，均無不合，量刑亦屬從輕，並無不當，上訴意
    旨以其變造系爭停車證之動機、緣由未經明述等語，指摘原
    判決不當，為無理由，要無可採，應予駁回。然被告前未曾
    因故意犯罪受有期徒刑以上刑之宣告，有臺灣高等法院被告
    前案紀錄表 1份在卷可稽，另被告有正常之工作，現任職恩
    捷貿易股份有限公司開發部，有該公司所出具之在職證明書
    1 份附卷可查，其因一時失慮致為本件犯行，犯罪手段平和
    ，犯後坦承犯行，深有悔意，本院衡酌上情，認被告經此論
    罪科刑之教訓，當能知所警惕，而無再犯之虞，因認所宣告
    之刑，以暫不執行為適當，爰併宣告緩刑2年，以啟自新。
據上論斷，應依刑事訴訟法第455條之1第 1項、第3項、第368條
、第364條、第74條第1項第1款，判決如主文。
本案經檢察官甲○○到庭執行職務。
中    華    民    國    98    年    11    月    26    日
                  刑事第七庭  審判長法  官  王邁揚
                                    法  官  陳  葳
                                    法  官  林美玲
上正本證明與原本無異。
本件不得上訴。
                                    書記官  黃珮華
中    華    民    國    98    年    11    月    26    日


司法院資訊處製作；財團法人民間司法改革基金會備份。
